【裁判字號】    99,訴,467
【裁判日期】    990610
【裁判案由】    違反毒品危害防制條例
【裁判全文】
臺灣彰化地方法院刑事判決               99年度訴字第467號
公  訴  人  臺灣彰化地方法院檢察署檢察官
被      告  甲○○
上列被告因違反毒品危害防制條例案件，經檢察官提起公訴（99
年度毒偵字第468號），本院改依簡式審判程序判決如下：
    主  文
甲○○施用第一級毒品，累犯，處有期徒刑壹年。
    事  實
一、甲○○前於民國（下同）93年間因施用毒品案件，經本院以
    93年度毒聲字第379 號裁定移送觀察、勒戒後，認有繼續施
    用毒品之傾向，復經本院以93年度毒聲字第848 號裁定令入
    戒治處所施以強制戒治，嗣其成效經評定合格，無繼續戒治
    必要，復經裁定停止戒治付保護管束，迄94年9 月19日保護
    管束期滿，未經撤銷其停止戒治，而視為業已執行期滿，並
    由臺灣彰化地方法院檢察署檢察官以94年度戒毒偵字第195
    、196 及197 號為不起訴處分確定。另於95年間因竊盜案件
    經本院以95年度易字第893 號判處有期徒刑10月，經提起上
    訴後再撤回上訴確定【第1 案】；復因施用第二級毒品案件
    經本院以95年度簡字第344 號判處有期徒刑5 月，經上訴後
    ，由本院以96年度簡上字第20號駁回上訴確定【第2 案】；
    再因施用第一級毒品案件，經本院以95年度訴字第2033號判
    處有期徒刑1 年，經上訴後，由臺灣高等法院臺中分院以96
    年度上訴字第315 號判處有期徒刑1 年確定【第3 案】；另
    於96年間因違反毒品危害防制條例案件，經臺灣臺中地方法
    院以96年度簡字第564 號判處有期徒刑6 月確定【第4 案】
    。前揭第1 案至第3 案所示之罪，經本院以96年度聲減字第
    1170號分別裁定減刑為有期徒刑5 月、2 月15日、6 月，應
    執行有期徒刑1 年15日確定。而由本院以97年度聲減字第14
    4 號裁定將第4 案之罪減刑為有期徒刑3 月，並與前揭經減
    刑之案件合併定應執行有期徒刑1 年3 月確定，入監執行後
    ，因減刑前已執行之刑期超過減刑後之刑期，應以97年2 月
    23日為縮刑期滿執行完畢日。詎其仍不知悔改，復基於施用
    第一級毒品海洛因及第二級毒品甲基安非他命之犯意，於98
    年12月28日某時，在竹北某工地，以將海洛因、甲基安非他
    命混合置於玻璃球內燒烤之方式，施用第一級毒品海洛因及
    第二級毒品甲基安非他命1 次。嗣於98年12月30日，因毒品
    案件通緝到案，經警採集其尿液送驗，結果呈嗎啡、甲基安
    非他命陽性反應，始悉上情。
二、案經新竹縣警察局竹北分局報請臺灣新竹地方法院檢察署呈
    請臺灣高等法院檢察署檢察長核轉臺灣彰化地方法院檢察署
    檢察官偵查起訴。
    理  由
一、按除被告所犯為死刑、無期徒刑、最輕本刑為3 年以上有期
    徒刑之罪或高等法院管轄第1 審案件者外，於刑事訴訟法第
    273 條第1 項程序進行中，被告先就被訴事實為有罪之陳述
    時，審判長得告知被告簡式審判程序之旨，並聽取當事人、
    代理人、辯護人及輔佐人之意見後，裁定進行簡式審判程序
    ；除簡式審判程序及簡易程序案件外，第1 審應行合議審判
    ，刑事訴訟法第273 條之1 第1 項、第284 條之1 分別定有
    明文。本件被告甲○○所犯係死刑、無期徒刑、最輕本刑為
    3 年以上有期徒刑或高等法院管轄第1 審案件以外之罪，並
    於本院行準備程序時就被訴事實為有罪之陳述，本院合議庭
    依前揭規定，經評議結果，裁定改由受命法官獨任行簡式審
    判程序，先予敘明。
二、上揭犯罪事實，業據被告甲○○於本院行準備程序與審理時
    均坦承不諱，且其於98年12月30日為警查獲時所採取之尿液
    ，經送鑑驗結果，確呈嗎啡及甲基安非他命陽性反應，此有
    新竹縣政府警察局毒品犯罪嫌疑人尿液採驗作業管制紀錄、
    詮昕科技股份有限公司99年1 月8 日所出具之濫用藥物尿液
    檢驗報告各1 紙附卷可稽，應認被告之自白確與事實相符，
    洵堪採信。再查，被告前於93年間因施用毒品案件，經本院
    以93年度毒聲字第379 號裁定移送觀察、勒戒後，認有繼續
    施用毒品之傾向，復經本院以93年度毒聲字第848 號裁定令
    入戒治處所施以強制戒治，嗣其成效經評定合格，無繼續戒
    治必要，復經裁定停止戒治付保護管束，迄94年9 月19 日
    保護管束期滿，未經撤銷其停止戒治，而視為業已執行期滿
    ，並由臺灣彰化地方法院檢察署檢察官以94年度戒毒偵字第
    195 、196 及197 號為不起訴處分確定等情，有臺灣高等法
    院被告前案紀錄表及臺灣彰化地方法院檢察署刑案資料查註
    紀錄表各1 份在卷足憑，被告顯係於受勒戒、戒治執行完畢
    釋放後，5 年內再犯毒品危害防制條例第10條第1 、2 項之
    罪，依同條例第23條第2 項規定，應依法論科。綜上所述，
    本件犯罪事證明確，被告前開犯行洵堪認定，應予依法論科
    。
三、核被告甲○○所為，係犯毒品危害防制條例第10條第1 項之
    施用第一級毒品罪及同條第2 項之施用第二級毒品罪。被告
    為施用毒品而持有第一、二級毒品，其持有之低度行為均應
    為施用之高度行為所吸收，均不另論罪。又被告於本院準備
    程序及審理程序中自承將海洛因及甲基安非他命混合置入玻
    璃球內以燒烤方式一起吸食，係一行為同時觸犯施用第一級
    毒品及第二級毒品2 罪名，為想像競合犯，應依刑法第55條
    規定，從一重之施用第一級毒品罪論處。再查被告有上開犯
    罪事實欄所載之前科紀錄，而於97年2 月23日縮短刑期執行
    完畢出監等情，有臺灣彰化地方法院檢察署刑案資料查註紀
    錄表及臺灣高等法院被告前案紀錄表各1 份附卷可稽，被告
    於受有期徒刑之執行完畢後，5 年內故意再犯有期徒刑以上
    之罪，為累犯，應依刑法第47條第1 項之規定，加重其刑。
    爰審酌被告前曾有施用毒品罪行，經送觀察勒戒及強制戒治
    後，猶不知悔改，再施用毒品不輟，不僅戕害自身健康，更
    辜負國家將之視為病人，並施以長時間之戒治處遇之苦心，
    惟其對他人權益之侵害仍屬有限，於本院行準備程序與審理
    時均已坦承犯行，暨其犯罪動機、目的、手段、施用次數及
    其智識程度、生活狀況等一切情狀，量處如主文所示之刑，
    以資懲儆。
據上論斷，應依刑事訴訟法第273 條之1 第1 項、第299 條第1
項前段，毒品危害防制條例第10條第1 項、第2 項，刑法第11條
前段、第55條、第47條第1 項，判決如主文。
本案經檢察官林于人到庭執行職務。
中    華    民    國    99    年    6     月    10    日
                  刑事第九庭    法  官  蕭文學
以上正本證明與原本無異。
如不服本判決應於收受判決後10日內，向本院提出上訴書狀，並
應敘述具體理由;其未敘述上訴理由者，應於上訴期間屆滿後20
日內向本院補提理由書（均須按他造當事人之人數附繕本）「切
勿逕送上級法院」。
中    華    民    國    99    年    6     月    10    日
                                書記官  卓俊杰
附錄本案論罪科刑法條全文：
毒品危害防制條例第10條
施用第一級毒品者，處 6 月以上 5 年以下有期徒刑。
施用第二級毒品者，處 3 年以下有期徒刑。

司法院資訊處製作；財團法人民間司法改革基金會備份。
